【裁判字號】    92,易,335
【裁判日期】    920724
【裁判案由】    竊盜
【裁判全文】
臺灣臺南地方法院刑事判決                          九十二年度易字第三三五號
    公  訴  人  臺灣台南地方法院檢察署檢察官
    被      告  丙○○
右列被告因竊盜案件，經檢察官提起公訴（九十二年度偵字第一七三四號），本院判
決如左：
    主  文
丙○○竊盜未遂，處有期徒刑肆月，累犯，如易科罰金，以參佰元折算壹日。
扣案鑰匙壹支沒收。
    事  實
一、丙○○前於民國八十六年間，因違反麻醉藥品管理條例案件，經台灣台南地方法
    院以八十七年度易緝字第七八號判處有期徒刑六月確定，並於八十八年一月二十
    七日執行完畢。丙○○猶不知悔改，基於為自己不法所有之意圖，於九十二年一
    月二十一日十九時三十分許，在台南市○○街五十八號處前，持其所有之鑰匙一
    支，欲開啟甲○○所有之車牌號碼ＵＩ—五０三二號自用小客車左前門車鎖，而
    著手於竊盜行為，嗣因適有路人乙○○經過發現，報警後當場查獲而未遂，並查
    獲甲○○所有之前揭自用小客車一輛（業經發還），且扣得丙○○所有，且供其
    竊盜所用之鑰匙一支。
二、案經台南市警察局第三分局報告臺灣台南地方法院檢察署檢察官偵查起訴。
    理  由
一、訊據被告丙○○於偵審中固均坦承於前揭時地，在被害人甲○○前揭自用小客車
    旁為警查獲，惟矢口否認涉有竊盜未遂罪嫌，辯稱：伊以為其妹在該車內，故拍
    打該車車窗叫喚其妹；其所持鑰匙係租屋處之鑰匙，非車鑰匙，並無竊盜前揭自
    用小客車之意云云。經查：
（一）被告於前揭時地手持鑰匙立於被害人甲○○所有之車牌號碼ＵＩ—五０三二號
      自用小客車旁為警查獲等情，業據被告於偵審中供承不諱（參見偵卷第九頁背
      面），核與證人乙○○及查獲被告之警員劉新鐸分別於本院審理及偵查時證述
      相符（參見本院九十二年七月十日審判筆錄、偵卷第十三頁背面），並有被告
      所有之鑰匙一支扣案可參，被告此部份供述與事實相符，堪以採信。
（二）訊據證人乙○○於警訊及本院審理時均證稱：其於前揭時地親見被告持鑰匙，
      欲打開被害人甲○○前揭自用小客車之車門門鎖，且其所持鑰匙已經插入鑰匙
      孔內等語（參見偵卷第十三頁、本院九十二年七月十日審判筆錄），證人乙○○並於本院審理時復結證稱：其見被告行竊時，兩人距離約為應訊席至通譯位
      置（按該距離約一點五公尺），當時燈光足以辨識等語（參見前開審判筆錄）
      ，參以被告於本院審理時亦供承：與證人乙○○並不相識等語（參見前開審判
      筆錄），是依案發當時證人乙○○與被告相對距離、光線，且參酌證人乙○○
      與被告於本院審理時均稱互不相識，並無恩怨等情狀，證人乙○○於警訊及本
      院審理時之證述，當無誣陷被告之理，應屬可採。
（三）被告於本院調查時供稱：「（問：妳妹妹是否會開車？）不會。」等語（參見
      本院九十二年四月八日訊問筆錄），是被告亦自承其妹不會駕車，衡情被告當
      無誤認其妹於前揭自用小客車之駕駛座上之理。被告於本院審理時辯稱：誤以
      為其妹在前揭自用小客車上，始在車旁拍打車窗示意云云，與常理不符，且亦
      與證人乙○○所述被告行徑相違，被告此部份辯述，與事實不符，尚無可採。
      又持以竊車之鑰匙本不以車鑰匙為限，以螺絲起子、鐵絲等物行竊者，亦非罕
      見。況被告所持之鑰匙與通常機車、汽車鑰匙型態類似，有該鑰匙一支扣案可
      參，被告徒以其所持鑰匙係租屋處房間鑰匙，並非汽車鑰匙云云，辯稱並非意
      欲行竊云云，尚無可採。綜上所述，被告竊盜未遂犯行明確，堪以認定，應依
      法論科。
二、核被告所為係犯刑法第三百二十條第三項、第一項之竊盜未遂罪。被告前於八十
    六年間，因違反麻醉藥品管理條例案件，經台灣台南地方法院以八十七年度易緝
    字第七八號判處有期徒刑六月確定，並於八十八年一月二十七日執行完畢等情，
    有台灣高等法院被告全國前案紀錄表一份在卷可稽。被告於有期徒刑執行完畢後
    ，五年內再犯本件法定刑有期徒刑以上之罪，為累犯，應依刑法第四十七條之規
    定，加重其刑。又被告已著手於竊盜行為之實施，惟尚未將之置於己力支配之下
    ，為未遂犯，應依刑法第二十六條前段，減輕其刑，並先加後減之。爰審酌被告
    犯罪動機、手段、尚無所得、犯罪後否認犯行之態度等一切情狀，量處如主文所
    示之刑，並諭知易科罰金之折算標準。另扣案鑰匙一支，為被告所有，業據其供
    明在卷，且為供其犯罪所用之物，爰依刑法第三十八條第一項第二款之規定沒收
    之。
據上論斷，應依刑事訴訟法第二百九十九條第一項前段，刑法第三百二十條第三項、
第一項、第二十六條前段、第四十七條、第四十一條第一項前段、第三十八條第一項
第二款，罰金罰鍰提高標準條例第一條前段、第二條，判決如主文。
本案經檢察官吳宇青到庭執行職務
中      華      民      國    九十二    年      七      月    二十四    日
                                  臺灣臺南地方法院刑事第四庭
                                    法  官   卓穎毓
右正本證明與原本無異。
如不服本判決，應於判決送達後十日內向本院提出上訴狀( 應附繕本 )。
                                    書記官   秦建華
中      華      民      國    九十二    年      七      月    二十五    日
附錄法條：
中華民國刑法第三百二十條
意圖為自己或第三人不法之所有，而竊取他人之動產者，為竊盜罪，處五年以下有期
徒刑、拘役或五百元以下罰金。
意圖為自己或第三人不法之利益，而竊佔他人之不動產者，依前項之規定處斷。
前二項之未遂犯罰之。


司法院資訊處製作；財團法人民間司法改革基金會備份。
